臺灣高等法院交通法庭裁定　　　　　　　　　　　　九十三年度交抗字第五九號
　　抗告人即
　　受處分人　甲○○
右抗告人因違反道路交通管理處罰條例案件，不服臺灣臺北地方法院中華民國九十三
年六月十五日裁定（九十三年度交聲字第三五六號），提起抗告，本院裁定如左：
    主  文
抗告駁回。
    理  由
一、按汽車在雙向二車道行駛時，應依左列規定：三、在劃有行車分向線之路段，超
    車時得駛越，但不能併行競駛，道路交通安全規則第九十七條第三款定有明文。
    又二輛以上之汽車在道路上競駛、競技者，處汽車駕駛人新台幣（下同）三萬元
    以上九萬元以下罰鍰，並當場禁止其駕駛及吊銷其駕駛執照；次按汽車駕駛人，
    曾依第四十三條之規定吊銷駕駛執照者，三年內不得考領駕駛執照。道路交通管
    理處罰條例第四十三條第三項、第六十七條第二項分別定有明文。
二、本件抗告人即受處分人甲○○於民國九十三年二月二十九日零時十五分，駕駛車
    牌號碼Ｗ七－○○一一號自用小客車，在臺七線乙線道路十二點五公里處，集結
    四輛汽車於道路上競駛，經桃園縣政府警察局大溪分局舉發，受處分人於應到案
    日期前申訴，經原處分機關交通部公路總局台北區監理所基隆監理站審查結果，
    仍認受處分人有前開違規行為，而依道路交通管理處罰條例第四十三條第三項規
    定，處罰鍰三萬元，並吊銷駕駛執照，另依同條例第六十七條第二項規定，處罰
    受處分人三年內不得考領駕駛執照，此有桃園縣政府警察局舉發違反道路交通管
    理事件通知單（桃警局交字第Ｄ一Ａ四九五○五○號）、交通部公路總局台北區
    監理所基隆監理站違反道路交通管理事件裁決書（基監字第裁四二—Ｄ一Ａ四九
    五○五○號）等件附卷可稽。
三、受處分人抗告意旨略以：其當時開車上臺七線乙線道路，因前面車輛車速過慢，
    便超越其他車輛繼續直行，並無併行競駛，其因車輛有改裝怕警方刁難，看見警
    方臨檢方迴轉，便被員警攔下說其有集結競駛而開單舉發云云。
四、經查：
（一）受處分人於九十三年二月二十九日零時十五分，駕駛車牌號碼Ｗ七－○○一一
      號自用小客車，在臺七線乙線道路十二點五公里處，「因二輛以上之汽車在道
      路上競駛」違規，為桃園縣政府警察局大溪分局執行防制危險駕駛勤務蒐證人
      員，親眼目睹其等車隊於道路上競駛過程，並尾隨錄影違規事實；其等車隊見
      前方警車臨檢，即掉頭迴轉意圖逃竄，經警方以前後包夾方式將車隊攔停檢查
      ，當場依違規事實舉發，有卷附前開舉發單及桃園縣政府警察局大溪分局九十
      三年三月三十一日溪警分交字第○九三二○○六五七九號函可資佐憑。
（二）受處分人於前揭時地，與其他四輛汽車共同於道路上競駛，業據證人即目睹受
      處分人前開違規行為，繼而開單舉發之員警范傳廣於原審九十三年六月二日調
      查時結證稱：「（當時取締情形？）是分局規劃防止飆車勤務，當時我就在那
      裡取締飆車。（本件異議人所駕駛Ｗ七─○○一一號自小客車，於九十三年二
　　　月二十九日凌晨零時十五分許，在臺七乙線十二點五公里處，經你攔檢舉發違
  　　規事實為集結四輛汽車於道路上競駛，當時舉發情形如何？）分局不只我開單
　　　，整個臺七乙線是山路，我們業務組，在三峽進來的臺七乙線路段，看到有飆
　　　車進來，會通報給蒐證組，蒐證組在後面第二個點有架攝影機，他們攝影後會
　　　通報攔截組攔截，若有汽車駕駛人看到警察攔截會回頭，再由包挾組去包挾掉
  　　頭的汽車，我是屬於包挾組。當時異議人的車子有回頭，他與其他四部車看到
　　　攔截組就掉頭，他是排在第三部，我們包挾攔檢後他停下來，蒐證組並調查他
　　　們的車況引擎等。」、「錄影光碟在大溪分局第五組」等語。按證人乃原處分
　　　機關舉發受處分人有前述違規行為之現場執勤員警，其到庭具結擔保其供述之
　　　真實性，並在負擔偽證罪之心理處罰狀態下證述受處分人經認定有違規事實及
　　　其掣單舉發之經過，依本件卷存證據資料並無任何積極證據足以證明證人上述
　　　證詞係屬虛偽，且無足以令人顯信證人證述為不可採之品行證據或前科證據存
　　　在，自堪信證人證言為真實，自不得以警方未提出錄影光碟即質疑其證言之真
　　　實性。
（三）至受處分人另辯稱其不認識其他車輛之駕駛人，及其車輛廠牌與其他車輛亦不
      同云云，然共同競速駕駛之車輛駕駛人是否互相認識及車輛是否均為同一廠牌
      ，顯與其等是否會共同在道路上競駛並無必然關聯，受處分人執此否認與他車
      共同在道路上競駛，亦無可採。
（四）綜上所述，本件受處分人與他車共同在道路上競駛之事實，已極為明確，受處
      分人所辯均不足採，其違規行為應堪認定。
五、原審以受處分人確於前揭時地與他車共同在道路上競駛，員警依法舉發並無違誤
    ，認原處分機關依道路交通管理處罰條例第四十三條第三項規定，處受處分人罰
    鍰三萬元，並吊銷駕駛執照，另依同條例第六十七條第二項規定，處罰受處分人
    三年內不得考領駕駛執照，並無不當，而駁回受處分人異議之聲明，經核並無不
    合。本件抗告，為無理由，應予駁回。
據上論斷，應依道路交通管理處罰條例第八十九條、道路交通案件處理辦法第二十六
條、刑事訴訟法第四百十二條，裁定如主文。
中　　　華　　　民　　　國　　九十三　　年　　　八　　　月　　三十一　　日
                              臺灣高等法院交通法庭
                                  審判長法  官  曾　德　水
                                        法  官  魏　新　國
                                        法  官  楊　炳　禎
右正本證明與原本無異。
不得再抗告。
                                        書記官  廖　素　花
中　　　華　　　民　　　國　　九十三　　年　　　九　　　月　　　一　　　日
